【裁判字號】    99,抗,468
【裁判日期】    990412
【裁判案由】    聲明異議
【裁判全文】
臺灣高等法院民事裁定                   99年度抗字第468號
抗  告  人  瑞華旅社股份有限公司
法定代理人  邱澤
抗告人因與甲○○等間聲明異議事件，對於中華民國99年3月8日
臺灣臺北地方法院99年度執事聲字第19號裁定提起抗告，本院裁
定如下：
    主      文
抗告駁回。
抗告程序費用由抗告人負擔。
      理    由
一按當事人對於執行法院強制執行之命令，或對於執行法官、書
  記官、執達員實施強制執行之方法，強制執行時應遵守之程序
  或其他侵害利益之情事，固得依強制執行法第12條第 1項前段
  規定，於強制執行程序終結前，為聲請或聲明異議；惟若債務
  人主張於執行名義成立後有消滅或妨礙債權人請求之事由發生
  ，則應依同法第14條第 1項規定，於強制執行程序終結前，向
  執行法院對債權人提起異議之訴。
二本件相對人甲○○、丙○○、乙○○於民國98年 5月13日持臺
  灣臺北地方法院97年度訴字第2123號、臺灣高等法院97年度上
  易字第814號確定判決為執行名義， 聲請原法院對抗告人之財
  產在新臺幣（下同）431,000元 及自96年12月25日起至清償日
  止按年利率5％ 計算之利息範圍內為強制執行，經原法院98年
  度司執字第40710號受理後，抗告人於98年6月24日具狀表示願
  以現金清償，聲請原法院命債權人提出債權計算書。原法院轉
  知相對人後，相對人於98年10月13日陳報債權計算書，並表示
  抗告人尚欠231,000元等語。嗣抗告人於98年11月9日陳稱：其
  已依相對人所提應付金額明細，分別於98年7月6日、 同年8月
  10日、同年9月6日匯款17萬元、 17萬元、167,819元至相對人
  指定之帳戶而清償完畢等語，並提出應付金額明細及存款憑條
  副本聯等影本為證；相對人則於98年11月27日陳稱：因抗告人
  要求分三次給付，相對人甲○○遂要求抗告人須先給付另積欠
  之大樓維修費231,000元， 抗告人已同意，故抗告人分次給付
  之金額應先抵償大樓維修費，再抵償本件債務，因此本件債務
  尚欠231,000 元未給付等語。抗告人再於98年12月21日陳稱：
  相對人主張之維修費並無執行名義，請求原法院駁回相對人強
  制執行之聲請等語，經原法院於99年 1月26日通知抗告人應另
  循訴訟程序處理，抗告人則於99年2月8日聲明異議。
三經查，相對人持執行名義聲請對抗告人強制執行，抗告人向原
  法院陳明願以現金清償後，縱然已自行向相對人清償，究非經
  由強制執行程序所為，在相對人爭執抗告人尚未全數清償之情
  況下，原法院無權認定抗告人已全數清償而駁回相對人強制執
  行之聲請。抗告人主張已清償而有消滅相對人請求之事由，屬
  實體爭執事項，應依強制執行法第14條第1項規定， 於強制執
  行程序終結前，向執行法院對相對人提起異議之訴，方得救濟
  ，尚不得依同法第12條規定聲明異議。原法院司法事務官駁回
  抗告人之聲明、原法院裁定駁回抗告人之異議，並無不合。抗
  告意旨指摘原裁定不當，聲明廢棄，為無理由，應予駁回。
四據上論結，本件抗告為無理由。依強制執行法第30條之1、 民
  事訴訟法第495條之1第1項、第449條第1項、 第95條、第78條
  ，裁定如主文。
中    華    民    國    99    年    4     月    12    日
                    民事第九庭
                        審判長法  官  黃熙嫣
                              法  官  鄭傑夫
                              法  官  林玲玉
正本係照原本作成。
不得再抗告。
中    華    民    國    99    年    4     月    13    日
                              書記官  倪淑芳

司法院資訊處製作；財團法人民間司法改革基金會備份。
